臺灣彰化地方法院刑事判決
111年度易字第832號
公  訴  人  臺灣彰化地方檢察署檢察官
被      告  黃鴻勝



上列被告因加重竊盜案件，經檢察官提起公訴（111年度偵字第9
482、10004號），被告於準備程序進行中就被訴事實為有罪之陳
述，本院逕改以簡式審判程序，判決如下：
    主  文
黃鴻勝犯結夥、攜帶兇器竊盜罪，累犯，處有期徒刑柒月。未扣
案之犯罪所得新臺幣壹仟元沒收，於全部或一部不能沒收或不宜
執行沒收時，追徵其價額。又共同犯空氣污染防制法第55條第1
項之燃燒易生特殊有害健康物質罪，累犯，處拘役肆拾日，如易
科罰金，以新臺幣壹仟元折算壹日。
    犯罪事實
一、黃鴻勝與洪碩彥係朋友，並進而認識王志中（洪碩彥、王志
    中由本院另行審結）。又黃鴻勝於民國111年5、6月間，曾
    在彰化縣○○市○○○道0段0號對面臺灣彰化地方檢察署新建工
    地（下稱彰化地檢署新建工地）做粗工，因而得知工地後方
    ○○路0巷000弄處之圍牆有缺口可以進出。黃鴻勝曾在南投縣
    ○○鎮○○里○○巷000號王志中兄弟住處，見到王志中整理燒剩
    之電纜線，而得知王志中有竊盜電纜線之習慣，遂將彰化地
    檢署新建工地有電纜線可偷之資訊告知王志中。王志中與洪
    碩彥、黃鴻勝、黃鴻勝之不明外籍友人「阿阮」，明知被覆
    含有塑膠、橡膠、樹脂之電纜線，燃燒後易生特殊有害健康
    之物質，無空氣污染設備不得擅自燃燒，竟基於結夥三人以
    上、攜帶兇器竊盜、非法燃燒有害物質之犯意聯絡，於111
    年6月11日晚間9時許，由王志中駕駛車牌號碼000-0000號自
    用小客車搭載洪碩彥、黃鴻勝及「阿阮」前往彰化地檢署新
    建工地，自上述缺口侵入，先由洪碩彥負責斷電，再由王志
    中以其所有之自備電纜剪鉗為工具，剪斷工地地下1、2樓之
    電纜線，與另3人合力將電纜線搬上車，而共同竊取工地負
    責人洪政豪、陳展興管領之電纜線規格XLPE約180米及規格P
    VC約60米。得手後，王志中將竊得之電纜線載回住處，旋即
    燃燒電纜線外所披覆之塑膠外皮，致生特殊有害健康之物質
    ，以取得銅芯，並由洪碩彥覓得專門收購紅銅之「林先生」
    ，於翌（12）日將燒得之銅芯變賣予「林先生」，得款新臺
    幣（下同）8,000元。嗣於同年月21日上午11時許，經臺灣
    彰化地方檢察署檢察官指揮彰化縣警察局員林分局至王志中
    住處搜索，扣得燃燒後之電纜線皮殘渣2袋及電纜剪鉗1支（
    王志中所有）等物，循線查悉其中有部分電纜線皮殘渣，係
    王志中另於同年月19日，在住處燃燒來源不明之電纜線所剩
    餘之易生特殊有害健康之物質。
二、案經洪政豪、陳展興訴由彰化縣警察局員林分局報告臺灣彰
    化地方檢察署檢察官偵查起訴。
    理    由
一、被告所犯之本案犯罪，係死刑、無期徒刑、最輕本刑為3 年
    以上有期徒刑以外之罪，其於準備程序就上開被訴事實為有
    罪之陳述，經本院告知簡式審判程序之旨，並聽取其與公訴
    人之意見後，認無不得或不宜改依簡式審判程序進行之情事
    ，爰依刑事訴訟法第273 條之1 第1 項規定，逕行簡式審判
    程序，先予敘明。
二、證據名稱：
　㈠證人即告訴人洪政豪、陳展興於警詢之指訴，及同案被告王
    志中、洪碩彥之供述。
  ㈡證人孫韻涵、楊正山證述。
  ㈢工地現場圖、現場照片。
  ㈣本院搜索票影本、彰化縣警察局員林分局搜索扣押筆錄、扣
    押物品目錄表及扣案之電纜剪鉗1支（王志中所有）、電纜
    線皮殘渣2 袋。
  ㈤監視器錄影翻拍照片。
  ㈥南投縣政府環境保護局環境稽查工作紀錄。
  ㈦被告黃鴻勝之自白。　
三、論罪科刑：
  ㈠按刑法第321條第1項第3款所謂兇器，凡客觀上足以危害生命
    、身體之器具皆屬之，本案所使用之電纜剪鉗，質地堅硬，
    足以剪斷電纜線，客觀上可供兇器使用以危害他人之生命、
    身體，可認為兇器。又被覆或含有塑膠、橡膠、樹脂之電線
    電纜為中央主管機關依空氣污染防制法第55條第2項所公告
    易生特殊有害健康之物質，依同條第1項之規定若無空氣污
    染防制設備或空氣污染防制設備未運作時，均不得擅自燃燒
    ，被告與王志中、洪碩彥、綽號「阿阮」在無空氣染防制設
    備之情況下，將電纜線加以燃燒，已違反上開規定。是核被
    告黃鴻勝所為係犯刑法第321條第1項第3、4款之結夥、攜帶
    兇器竊盜罪、空氣污染防制法第55條第1項之燃燒易生特殊
    有害健康物質罪。
  ㈡按共同正犯，本係互相利用，以達共同目的，並非每一階段
    行為，各共同正犯均須參與，而共同實施犯罪行為，在合同
    意思範圍以內，相互利用他人之行為，以達其犯罪之目的，
    原不必每一階段行為均經參與，祇須分擔犯罪行為之一部，
    即應對於全部所發生之結果共同負責。被告黃鴻勝與王志中
    、洪碩彥、綽號「阿阮」一同前往彰化地檢署新建工地，並
    共同分擔斷電、以電纜剪鉗剪斷電纜線，以及搬運電纜線等
    各部分行為而竊取電纜線得手，係互相利用彼此之行為，以
    達共同之竊盜目的，雖被告黃鴻勝未親手持電纜剪鉗剪斷電
    纜線，仍應就持電纜剪鉗竊盜，構成結夥、攜帶兇器竊盜之
    加重情狀負責。另被告黃鴻勝雖未親手實施燃燒電纜線之行
    為，然被告黃鴻勝前即因見到王志中住處有燃燒電纜線的痕
    跡，始將彰化地檢署新建工地有電纜線可以竊取之消息告知
    王志中，嗣後又與王志中、洪碩彥、綽號「阿阮」前往一同
    竊取電纜線，並就燃燒電纜線所得銅芯變賣後之贓款獲得分
    配，可認被告黃鴻勝、王志中、洪碩彥與綽號「阿阮」間，
    就以燃燒之方式獲取銅芯，亦係互相利用彼此之行為，以達
    共同目的。從而被告黃鴻勝就本案上開結夥、攜帶兇器竊盜
    罪及燃燒易生特殊有害健康物質罪之犯行有犯意聯絡與行為
    分擔，均應論以共同正犯。
　㈢又被告所犯刑法第321條第1項第3、4款之結夥、攜帶兇器竊
    盜罪、空氣污染防制法第55條第1項之燃燒易生特殊有害健
    康物質罪，犯意各別，行為互殊，應予分論併罰。　　
　㈣查被告黃鴻勝前因不能安全駕駛致交通危險案件，經臺灣南
    投地方法院分別以108年度審交易字第279號、109年度審交
    易字第98號判決各判處有期徒刑9、10月確定，並接續執行
    ，於110年11月7日縮刑期滿甫執行完畢，有刑案資料查註紀
    錄表、矯正簡表、臺灣高等法院被告前案紀錄表、臺灣高等
    法院在監在押全國紀錄表在卷可佐，其於受有期徒刑執行完
    畢後，5年以內故意再犯有期徒刑以上之罪，符合刑法第47
    條第1項之累犯規定。本件起訴書於犯罪事實欄已經敘明被
    告構成累犯之事實，復於證據並所犯法條欄中表明被告構成
    累犯，並請求加重其刑，偵查卷內亦有附上刑案資料查註紀
    錄表、矯正簡表，且公訴檢察官於本院準備程序中亦為同上
    主張，同時說明被告於前案執行完畢後不到一年就再度故意
    犯罪，可見對於刑罰的反應力薄弱，應依累犯的規定加重其
    刑等語，此舉證已然可認對於被告構成累犯有所主張且符合
    自由證明之程度。本院審酌被告於上開前案刑期執行完畢後
    ，又再犯本件之罪，前後均屬故意犯行，可認其對刑罰反應
    力薄弱，且依本案之犯罪情節，加重被告所犯之罪最低法定
    本刑，並無造成刑罰過重，罪刑不相當之情況，認本案不因
    累犯之加重致被告所受刑罰有超過其所應負擔罪責，及使其
    人身自由受過苛侵害之情形，適用累犯加重之規定，核無司
    法院大法官釋字第775號解釋意旨所稱不符合罪刑相當原則
    之情形，是應依刑法第47條第1項之規定，加重其刑。
  ㈣爰審酌被告造成告訴人所受財產上損害之程度及所造成之空
    氣污染規模，並考量其犯罪之動機、目的、手段、犯後態度
    ，及其自述國中肄業，沒有其他專門技術或證照；離婚，育
    有2名子女分別為6 歲、7 歲，入監所前與媽媽、小孩同住
    ，從事板模工作，每月收入為4、5 萬元，除了生活開銷之
    外，幾乎賺的錢都拿給媽媽，由媽媽決定如何使用，尚有欠
    車貸28萬元等生活及家庭經濟等一切情狀，分別量處如主文
    所示之刑，並就所宣告拘役刑部分諭知易科罰金之折算標準
    。
四、本案被告與王志中、洪碩彥、綽號「阿阮」共同竊得之電纜
    線規格XLPE約180米及規格PVC約60米為其等本案之犯罪所得
    ，惟上開電纜線已經遭變賣賣得8000元等情，業據本案共同
    被告王志中於偵查中供承明確（見111年度偵字第9482號卷
    第63頁），該8,000元為上開電纜線所變得之物，依刑法第3
    8條之1第4項之規定，仍屬本案之犯罪所得。又本案共同被
    告王志中於偵查中供稱電纜線所賣得之價金由其與被告黃鴻
    勝、洪碩彥及綽號「阿阮」平分，各得約2000元，其將被告
    黃鴻勝及他朋友的全部拿給弟弟洪碩彥，由洪碩彥拿給他們
    等語（見同上偵卷第63頁），而被告黃鴻勝於審理中向本院
    供稱伊不知道竊得的電纜線賣多少，隔天王志中、洪碩彥處
    理完之後就打電話叫伊過去找他們，到了之後他們跟伊說賣
    得不多，就拿1,000元給伊等語（見本院卷第193頁），被告
    黃鴻勝雖於警詢及偵查中均供稱伊認為洪碩彥之所以給伊1,
    000元，是因為洪碩彥看其身上沒有錢所以才拿1,000元給伊
    當零用錢等語（見111年度偵字第10004號卷第28頁、第103
    頁），惟其於警詢、偵查及本院審理中均供稱洪碩彥拿錢給
    伊之前，王志中、洪碩彥先告知其變賣電纜線所得之金額不
    多等語，依當時之情況應可認是要分配變賣電纜線所得之金
    錢，嗣亦即交付1,000元予被告黃鴻勝，則可認該1,000元係
    被告黃鴻勝就本案犯罪所得所獲之分配，並未扣案，爰依刑
    法第38條之1第1項、第3項之規定宣告沒收，於全部或一部
    不能沒收或不宜執行沒收時，追徵其價額。
據上論斷，應依刑事訴訟法第273條之1第1項、第299條第1項前
段、第310條之2、第454條第1項，判決如主文。
本案經檢察官洪英丰提起公訴，檢察官林士富到庭執行職務。
中　　華　　民　　國　　111 　年　　11　　月　　16　　日
                  刑事第三庭    法      官  李淑惠
以上正本證明與原本無異。
如不服本判決應於收受判決後20日內向本院提出上訴書狀，並應
敘述具體理由。其未敘述上訴理由者，應於上訴期間屆滿後20日
內向本院補提理由書( 均須按他造當事人之人數附繕本) 「切勿
逕送上級法院」。
告訴人或被害人對於判決如有不服具備理由請求檢察官上訴者，
其上訴期間之計算係以檢察官收受判決正本之日期為準。
中　　華　　民　　國　　111 　年　　11　　月　　16　　日
                                書  記  官  黃國源
附錄本案論罪科刑法條
【中華民國刑法第321條】
犯前條第1項、第2項之罪而有下列情形之一者，處6月以上5年以
下有期徒刑，得併科50萬元以下罰金：
一、侵入住宅或有人居住之建築物、船艦或隱匿其內而犯之。
二、毀越門窗、牆垣或其他安全設備而犯之。
三、攜帶兇器而犯之。
四、結夥三人以上而犯之。
五、乘火災、水災或其他災害之際而犯之。
六、在車站、港埠、航空站或其他供水、陸、空公眾運輸之舟、
    車、航空機內而犯之。
前項之未遂犯罰之。
【空氣污染防制法第55條】
無空氣污染防制設備或空氣污染防制設備未運作而燃燒易生特殊
有害健康之物質者，處三年以下有期徒刑、拘役或科或併科新臺
幣二十萬元以上五百萬元以下罰金。
前項易生特殊有害健康之物質，由中央主管機關公告之。